臺灣嘉義地方法院刑事裁定　　　　　　　 96年度撤緩字第9號
聲　請　人　臺灣嘉義地方法院檢察署檢察官
受　刑　人　甲○○原名胡良賢.
即　被　告
上列聲請人因受刑人搶奪案件（94年度嘉簡字第79號），聲請撤
銷緩刑之宣告（94年度執保字第20號），本院裁定如下：
    主  文
甲○○之緩刑宣告撤銷。
    理  由
一、本件聲請意旨如附件聲請書所載。
二、按受緩刑之宣告而有下列情形之一，足認原宣告之緩刑難收
    其預期效果，而有執行刑罰之必要者，得撤銷其宣告：緩刑
    前因故意犯他罪，而在緩刑期內受得易科罰金之有期徒刑、
    拘役或罰金之宣告確定者。刑法第75條之1第1項第1款定有
    明文。又依中華民國刑法施行法第6條之1規定，於中華民國
    94年1月7日（應係95年7月1日）刑法修正施行前，受緩刑之
    宣告，94年1月7日（應係95年7月1日）修正刑法施行後，仍
    在緩刑期內者，適用94年1月7日（應係95年7月1日）修正施
    行之刑法第75條、第75條之1及第76條規定。故如95年7月1
    日前受緩刑之宣告，而於95年7月1日之後仍在緩刑期內者，
    則有關撤銷緩刑之規定，即應適用新刑法第75條、第75條之
    1及第76條規定。
三、查受刑人甲○○前因搶奪案件，於94年1月27日，經本院以
    94年度嘉簡字第79號判決，判處有期徒刑6月，緩刑3年，緩
    刑期內付保護管束，於94年3月1日確定；又前於緩刑前之93
    年間，因出售帳戶幫助詐欺集團於93年12月12日詐欺取財，
    而於95年9月4日，經本院以95年度嘉簡字第1087號判決，判
    處有期徒刑4月，如易科罰金，以銀元300元即新臺幣900元
    折算1日，而於95年9月25日確定等情，有上開判決正本2份
    及臺灣高等法院被告全國前案紀錄表1份在卷可考，足認受
    刑人於緩刑前因故意犯他罪，而在緩刑期內受得易科罰金之
    有期徒刑之宣告確定。故受刑人係於95年7月1日前受緩刑之
    宣告，而於95年7月1日之後仍在緩刑期內，依前揭施行法之
    規定，自應適用新修正刑法第75條之1第1項第1款而判斷是
    否撤銷緩刑。
三、受刑人於保護管束期間，經立下悔過書表明願於臺灣嘉義地
    方法院檢察署觀護人室報到時提出當月收支明細表及薪資轉
    帳影本，俾了解有無不當支出情形，惟受刑人於95年12月1
    日報到時反悔未能遵守，配合度不佳，保護管束之執行成效
    有限，經臺灣嘉義地方法院檢察署檢察官發函告誡，受刑人
    於96年1月5日報到時，仍未提出11、12月收支明細表及薪資
    轉帳影本，僅敷衍性提出95年11月12日手寫式的薪資單及存
    簿影本，無法看出其金錢使用情形，受刑人並無誠意遵守其
    所承諾之規定，繼續執行保護管束亦難收效果等情，有95年
    11月9日悔過具結書、觀護人室95年12月21日簽呈、95年12
    月26日嘉檢慎護辛字第030682號告誡函及臺灣嘉義地方法院
    檢察署96年1月5日執行保護管束情形約談報告表各1份附卷
    可憑，是受刑人屢次未能遵守保護管束事項，足見其未因前
    開緩刑之寬典而有所省悟及警惕。且觀諸上揭95年度嘉簡字
    第1087號判決所引用之聲請簡易判決處刑書記載，受刑人對
    於幫助詐欺取財之犯行，犯後猶矢口否認，辯稱存摺遺失遭
    盜用云云，已難認有悔悟之心。故受刑人雖僅受得易科罰金
    之有期徒刑4月之宣告確定，惟足認原宣告之緩刑難收其預
    期效果，而有執行刑罰之必要，爰依前揭規定，撤銷受刑人
    之緩刑宣告。
據上論斷，應依刑事訴訟法第476條，刑法施行法第6條之1，刑
法第75條之1第1項第1款，裁定如主文。
中　　華　　民　　國　　96　　年　　1 　　月　　31　　日
                  刑事第二庭   法  官    卓春慧
上列正本證明與原本無異。
如不服本裁定，應於裁定送達後5日內向本院提出抗告狀（應附
繕本）。
中　　華　　民　　國　　96　　年　　2 　　月　　1 　　日
                               書記官    汪淑菁
